【裁判字號】    98,簡上,858
【裁判日期】    981218
【裁判案由】    詐欺
【裁判全文】
臺灣桃園地方法院刑事判決             98年度簡上字第858號
上  訴  人
即  被  告  甲○○
上列上訴人即被告因詐欺案件，不服中華民國98年7 月21日本院
98年度壢簡字第1846號第一審刑事簡易判決（聲請簡易判決處刑
書案號：臺灣桃園地方法院檢察署98年度偵字第11836 號），提
起上訴，本院管轄之第二審合議庭判決如下：
    主      文
上訴駁回。
    事實及理由
一、本案經本院管轄之第二審合議庭審理結果，認原審以上訴人
    即被告甲○○所犯刑法第30條第1項前段、第339 條第1項之
    幫助詐欺取財罪，判處有期徒刑3 月，如易科罰金，以新臺
    幣（下同）1,000元折算1日，經核其認事用法及量刑均無不
    當，應予維持，並引用原審刑事簡易判決書所記載之事實及
    理由（如附件所示）。
二、上訴人提起本件上訴意旨原係否認犯行，惟於本院準備程序
    期日及審判期日均坦承原審判決之事實，並請求給予緩刑宣
    告。惟按，法官於有罪判決如何量處罪刑，甚或是否宣告緩
    刑，均為實體法賦予審理法官裁量之刑罰權事項，法官行使
    此項裁量權，自得依據個案情節，參酌刑法第57條所定各款
    犯罪情狀之規定，於法定刑度內量處被告罪刑；除有逾越該
    罪法定刑或法定要件，或未能符合法規範體系及目的，或未
    遵守一般經驗及論理法則，或顯然逾越裁量，或濫用裁量等
    違法情事之外，並不得任意指摘其量刑違法，最高法院80年
    台非字第473 號、75年台上字第7033號、72年台上字第6696
    號、72年台上字第3647號著有判例均可資參照。準此，法官
    量刑或未諭知緩刑，如非有上揭明顯違法之情事，自不得擅
    加指摘其違法或不當。經查，原審審酌上訴人輕易提供金融
    帳戶資料供他人掩飾犯罪所得使用，非但增加被害人尋求救
    濟之困難，造成社會人心不安，亦助長詐騙犯罪者之氣焰，
    使詐欺犯罪者得以順利取得詐欺所得之財物，危害財產交易
    安全，暨上訴人之素行、生活狀況、犯罪之動機、目的、手
    段等一切情狀，量處有期徒刑3 月，並諭知易科罰金之折算
    標準，經核並無不合。執此，原審認事用法並無不當，量刑
    亦屬妥適，上訴人雖於本院審判時允諾賠償被害人乙○○所
    受部分損害2萬5,000元，另支付財團法人臺灣兒童暨家庭扶
    助基金會1萬5,000元，希能作為本院審酌量刑及是否諭知緩
    刑之考量，然其迄至本件宣判時迄未履行其承諾，除未據上
    訴人提出陳報外，並經本院向被害人乙○○詢問，直至98年
    12月18日宣判時止仍未見上訴人有匯入賠償款項，此有本院
    辦理刑事案件公務電話紀錄可佐，自無可動搖原審量刑之事
    由，更不符緩刑之事由，是上訴人提起本件上訴，為無理由
    ，應予駁回。
據上論斷，應依刑事訴訟法第455條之1 第1項、第3項、第368條
、第373條，判決如主文。
本案經檢察官施昱廷到庭執行職務。
中    華    民    國    98    年    12    月    18    日
                  刑事第六庭  審判長法  官  錢建榮
                                    法  官  宣玉華
                                    法  官  黃翊哲
以上正本證明與原本無異。
本件不得上訴。
                                    書記官  高文靜
中    華    民    國    98    年    12    月    18    日


司法院資訊處製作；財團法人民間司法改革基金會備份。
